【裁判字號】    97,裁,3169
【裁判日期】    970619
【裁判案由】    發明專利舉發
【裁判全文】
最  高  行  政  法  院  裁  定
                                      97年度裁字第3169號
聲  請  人  甲○○
相  對  人  經濟部智慧財產局
代  表  人  王美花
參  加  人  日商‧佳能股份有限公司
代  表  人  乙○○○○○
上列當事人間發明專利舉發事件，對於中華民國97年2月14日本
院97年度裁字第1191號裁定，聲請再審，本院裁定如下：
    主  文
再審之聲請駁回。
再審訴訟費用由聲請人負擔。
    理  由
一、按對於確定裁定聲請再審，應依行政訴訟法第283條準用第
    277條第1項第4款之規定表明再審理由，此為必須具備之程
    式。所謂表明再審理由，必須指明確定裁定有如何合於再審
    事由之具體情事，始為相當。倘僅泛言有何條款之再審事由
    ，而無具體情事者，尚難謂已合法表明再審理由。如未表明
    再審理由，法院無庸命其補正。
二、本件聲請人主張本院97年度裁字第1191號確定裁定有行政訴
    訟法第273條第1項第1款所定事由，對之聲請再審，經核上
    開確定裁定係以：依聲請人上訴理由狀所載內容，係就原審
    取捨證據、認定事實之職權行使，指摘為不當。而原判決(
    即臺北高等行政法院95年度訴字第4028號判決)認事用法並
    無違誤，上訴意旨徒就原審已論斷者，泛言未論斷，或就原
    審所為論斷，泛言其論斷矛盾，或以其主觀對法律之誤解，
    就前已主張為原審詳予論斷所不採之理由再事爭執，而未具
    體表明合於不適用法規、適用法規不當、或行政訴訟法第24
    3條第2項所列各款之情形，難認對該判決之如何違背法令已
    有具體之指摘，認其上訴為不合法，而予駁回。本件聲請再
    審狀及聲請再審(補正)狀內表明之再審理由，無非說明其對
    於原判決及上開確定裁定不服之理由，而對於上開確定裁定
    究有如何合於行政訴訟法第273條第1項第1款規定之具體情
    事，則未據敘明，依上開規定及說明，其聲請自非合法。又
    按「上訴狀內未表明上訴理由者，上訴人應於提起上訴後20
    日內提出理由書於原高等行政法院；未提出者，毋庸命其補
    正，由高等行政法院以裁定駁回之。」行政訴訟法第245條
    第1項定有明文。本件上開確定裁定既係以聲請人「對原判
    決如何違背法令未為具體之指摘」為由，駁回上訴，依上揭
    規定，自毋庸再命聲請人補正上訴理由書，聲請人主張本院
    前訴訟程序，未命其補正，逕以裁定駁回上訴，適用法規顯
    有錯誤，得執為聲請再審之事由云云，應屬對法律規定之誤
    解，附此敘明。
三、據上論結，本件聲請為不合法。依行政訴訟法第283條、第
    278條第1項、第104條、民事訴訟法第95條、第78條，裁定
    如主文。
中    華    民    國    97    年    6     月    19    日
                    最高行政法院第三庭
                        審判長法官  黃  璽  君
                              法官  吳  慧  娟
                              法官  鄭  忠  仁
                              法官  黃  本  仁
                              法官  吳  東  都
以  上  正  本  證  明  與  原  本  無  異
中    華    民    國    97    年    6     月    19    日
                              書記官  王  福  瀛


司法院資訊處製作；財團法人民間司法改革基金會備份。
